Inventaris van het archief van het Ministerie van Buitenlandse Zaken: B-dossiers (Consulaire- en Handelsaangelegenheden), (1858) 1871-1940 (1955)
Nationaal Archief, Den Haag
- B-DOSSIERS, 1
  - B-Dossiers 3-127, 1.1
    - Stukken betreffende de door Nederland met andere landen gesloten overeenkomsten inzake het telegrafisch verkeer [dossier B75 en B76]., 1865-1921; 378-391; 1 pak, 13 omslagen
      - Groot-Brittannië en Ierland, 1921, 391
    - Stukken betreffende de aanleg van een telegraafkabel van Baarle-Duc (Baarle-Hertog) naar Weelde-Merxplas [dossier B75]., 1908-1909; 392; 1 omslag
    - Stukken betreffende de regelingen inzake telegramtarieven [dossiers B75 en B76]., 1909-1922; 393; 1 omslag
    - Stukken betreffende telegrafische verbindingen tussen diverse gebieden [dossier B76]., 1905-1918; 394-396; 3 omslagen
      - Pontianak-Saigon, 1905 - 1913, 394
      - Chili-Nederland, 1913 - 1914, 395
      - Nederlands Timor-Port. Timor, 1914 - 1918, 396
    - Stukken betreffende de Japanse telegraafpolitiek [dossier B76]., 1912-1918; 397; 1 omslag
    - Stukken betreffende uit de oorlog voortvloeiende problemen inzake het telegramverkeer [dossier B76]., 1914-1919; 398; 1 omslag
    - Stukken betreffende het telegramverkeer ten behoeve van de hulpverlening aan België [dossier B76 div]., 1914-1919; 399; 1 omslag
    - Stukken betreffende de verzending van regeringstelegrammen [dossier B76 div]., 1916-1919; 400; 1 omslag
    - Stukken betreffende tegen de Nederlands telegraafdienst ingediende klachten [dossier B76 div]., 1917-1918; 401; 1 omslag
    - Stukken betreffende de voorbereiding en ondertekening van de Telefoonconventie tussen Nederland, België en Frankrijk [dossier B76]., 1906-1912; 402; 1 omslag
    - Stukken betreffende het telefoonverkeer met Duitsland [dossier B76]., 1918; 403; 1 omslag
    - Stukken betreffende de telefoondienst in Nederlands Guyana [dossier B76]., 1914; 404; 1 omslag
    - Stukken betreffende verzoeken om nieuwe telefoonaansluitingen [dossier B76]., 1918; 405; 1 omslag
    - Stukken betreffende het verzoek van het Russische Comité voor ontvluchte krijgsgevangenen te Rotterdam om telefonische regeringsgesprekken te mogen voeren [dossier B76]., 1918; 406; 1 omslag
    - Stukken betreffende ontwikkeling van de draadloze telegrafie; de in dit verband gehouden conferenties; de oprichting van radiografische stations en klachten over de radiografie [dossier B76 A]., 1900-1922; Div. nrs.; 4 pakken
      - 1900-1901, 3095
      - 1902-1915, 407
      - 1915-1918, 408
      - 1918-1922, 409
    - Stukken betreffende de telegraafdienst op Java, de verbinding met Australië en de aanleg van telegraafkabels op Java en Sumatra [dossier B77]., 1870-1893; 410-413; 4 omslagen
      - 1870-1875, 410
      - 1877-1878, 411
      - 1878-1888, 412
      - 1891-1893, 413
    - Stukken betreffende de telegramtarieven in Nederlands-Indië [dossier B77]., 1890-1897; 414-415; 2 omslagen
      - 1890-1891, 414
      - 1894-1897, 415
    - Stukken betreffende de aanleg en het beheer van een telegraafkabelverbinding tussen Nederland en Noord-Amerika door de 'American Atlantic Cable Telegraph Company' [dossier B78]., 1871-1879; 416; 1 omslag
    - Stukken betreffende de overdracht van de Nederlandse bezittingen op de kust van Guinee aan Groot-Brittannië [dossier B79]., 1870-1877; 417-418; 2 pakken
      Stukken afkomstig uit Kabinetsarchief.
      - 1870-1871, 417
      - 1872-1877, 418
    - Stukken betreffende het onderzoek naar de moord op luitenant Joost te Elmira [dossier B79]., 1872; 419; 1 omslag
    - Stukken betreffende de schadeclaim van de firma Swanzy en Co. te Londen wegens schade geleden bij de onlusten te Dixcove in 1869 [dossier B79]., 1871-1873; 420; 1 omslag
    - Stukken betreffende de bestrijding van de Phyloxera (druifluis) [dossier B83]., 1910-1916; 421; 1 omslag
    - Stukken betreffende de bestrijding van plantenziektes en van de katoenworm [dossier B84 A]., 1915-1919; 422; 1 omslag
    - Stukken betreffende de toepassing en geldigheid van de Britse scheepvaartwetten met betrekking tot Nederlandse schepen [dossier B85]., 1904-1906; 423; 1 omslag
      Zie ook inv.nr. 441.
    - Stukken betreffende Britse, Duitse en Nederlandse scheepvaartwetgeving voor koopvaardijschepen [dossier B86]., 1871-1880; 424; 1 omslag
    - Stukken betreffende de wetgeving en de regelingen van diverse landen inzake aan- en afmonstering, desertie en tucht aan boord en betreffende de bevoegdheid van de rechterlijke macht in te grijpen in geschillen tussen zeelieden op buitenlandse schepen [dossier B86]., 1871-1878; 425; 1 omslag
    - Stukken betreffende het VIIe t/m XIIIe Internationale Scheepvaartcongres en betreffende de Permanente Internationale Commissie voor de Scheepvaartcongressen gevestigd in Brussel [dossier B87]., 1898-1918; 426-427; 2 omslagen
      - VIIe en VIIIe Congres en de Nederlandse deelname aan de Permanente Commissie, 1891 - 1918, 426
      - IXe t/m XIIIe Congres en betreffende de 'Conferentie inzake de veiligheid van de scheepvaart' te St. Petersburg, 1901 - 1915, 427
    - Stukken betreffende internationale conferenties inzake de scheepvaart [dossier B87]., 1910-1915; 428-430; 1 pak, 2 omslagen
      - 1910-1913, 428
      - 1912-1915, 429
      - 1915, 430
    - Stukken betreffende de inzameling van gegevens over de nationale wetgeving van diverse landen inzake de voorkoming van scheepsrampen [dossier B87]., 1906-1918; 431; 1 omslag
    - Stukken betreffende de wettelijke voorschriften van diverse landen voor het onderzoek naar scheepsrampen en betreffende de mogelijkheden voor de onderlinge uitwisseling van gegevens [dossier B87]., 1910-1915; 432; 1 omslag
    - Stukken betreffende de internationale voorschriften ter voorkoming van aanvaringen op zee [dossier B87]., 1897-1915; 433; 1 pak
    - Stukken betreffende de instelling van een waarschuwingsdienst voor drijfijs in de Noord-Atlantische Oceaan [dossier B87]., 1914-1919; 434; 1 omslag
    - Stukken betreffende de Schotse wetgeving inzake de bebakening en verlichting van kabeljauwnetten [dossier B87]., 1914; 435; 1 omslag
    - Stukken betreffende de nationale en internationale voorschriften ter voorkoming van overlading van schepen [dossier B87]., 1885-1917; 436-438; 3 omslagen
      - Betreffende deklading, 1887 - 1888, 436
      - Betreffende laadlijn, 1885 - 1891, 437
      - 1905-1917, 438
    - Stukken betreffende de nationale scheepvaartwetgeving van diverse landen en wederzijdse erkenning, met praktijkvoorbeelden [dossier B87]., 1903-1918; 439-447; 2 pakken, 7 omslagen
      - Australië, 1911 - 1918, 439
      - Frankrijk, 1907 - 1913, 440
      - Groot-Brittannië, 1903-1918 Zie ook inv.nr. 423, 441
      - Nederland, 1908 - 1914, 442
      - Noorwegen, 1913, 443
      - Oostenrijk-Hongarije, 1913 - 1914, 444
      - Spanje, 1908 - 1913, 445
      - Verenigde Staten, 1911 - 1914, 446
      - Zweden, 1916 - 1918, 447
    - Stukken betreffende het reglement ter voorkoming van aanvaringen in Nederlandse wateren en het reglement inzake de scheepvaart op de Westerschelde [dossier B88]., 1883-1918; 448; 1 pak
    - Stukken betreffende de internationale samenwerking inzake de ontwikkeling van het onderzoek naar elektriciteit [dossier B89]., 1880-1910; 449; 1 omslag
    - Stukken betreffende nationale regeling inzake de elektriciteitsvoorziening in Groot-Brittannië, Italië, Nederland en Spanje [dossier B89 A]., 1911-1915; 450; 1 omslag
    - Stukken betreffende de onderhandelingen over de aanleg van lichtbakens langs de kusten van de Rode Zee, op Kaap Guardafui en op het eiland Socotora; met stukken betreffende de schipbreuk van de 'Overijssel' in 1879 [dossier B92]., 1877-1914; 451; 1 pak
    - Stukken betreffende de onderhandelingen met Perzië inzake de herziening van het handelsverdrag van 1857 en betreffende de ratificatie van een nieuw traktaat van handel en vriendschap, op 12 mei 1883 te Teheran gesloten [dossier B93]., 1875-1885; 452-453; 2 omslagen
      - 1875-1880, 452
      - 1881-1885, 453
    - Stukken betreffende de Perzisch-Russische handelsbetrekkingen en het Perzische onderzoek naar de overtreding van art. 5 van het Verdrag van Turkmantschai [dossier B93]., 1890-1891; 454; 1 omslag
    - Stukken betreffende de klacht van in Batavia woonachtige Perzen over hun behandeling in het licht van het traktaat van vriendschap en handel tussen Nederland en Perzië [dossier B93]., 1890-1892; 455; 1 omslag
    - Stukken betreffende de handelsverdragsbesprekingen van de Verenigde Staten, Frankrijk, Groot-Brittannië en Duitsland met de Hawaii (Sandwich) eilanden [dossier B94]., 1875-1880; 456; 1 omslag
    - Stukken betreffende de onderhandelingen over de wijziging van het Turkse handelstraktaat van 1862, betreffende de handelsbetrekkingen van de bij dit traktaat betrokken landen, betreffende de Turkse handelspolitiek in het algemeen en betreffende de positie van Turkse handelaren in Nederlands-Indië [dossier B95]., 1871-1913; 457-459; 2 pakken, 1 omslag
      - 1871-1881, 457
      - 1882-1887, 458
      - 1888-1913, 459
    - Stukken betreffende de handelsbetrekkingen van Roemenië met diverse landen [dossier B95 A]., 1875-1878; 460; 1 pak
      Zie ook inv.nr. 457.
    - Stukken betreffende de handelsbetrekkingen van Egypte en de Egyptische handelspolitiek [dossier B96]., 1884-1915; 461-464; 4 omslagen
      - 1884-1886, 461
      - 1887-1890, 462
      - 1891-1892, 463
      - 1909-1915, 464
    - Stukken betreffende de handelsbetrekkingen van Portugal en betreffende de Portugese handelspolitiek., 1871-1916; 465-470; 5 pakken, 1 omslag
      - 1871-1874, 465
      - 1875-1877, 466
      - 1890-1893, 467
      - 1894, 468
      - 1895-1898, 469
      - 1904-1916, 470
    - Stukken betreffende de handelsbetrekkingen tussen Nederland en Liberia, [dossier B100]., 1871-1901; 471; 1 omslag
    - Stukken betreffende de handelsbetrekkingen van China, [dossier B101]., 1869-1919; 472-474; 2 pakken, 1 omslag
      - 1869-1896, 472
      - 1901-1904, 473
      - 1914-1919, 474
    - Stukken betreffende de controle op en de verbetering van de waterbouwkundige werken bij de Rijn en betreffende de herziening van het grenstraktaat van 1816 in verband met de afwatering van de Pruissische polders tussen Bislich en Emmerich [dossier B102]., 1887-1918; 475-476; 2 omslagen
      - 1887-1897, 475
      - 1898-1918, 476
    - Stukken betreffende scheepvaartrechten op Duitse rivieren en kanalen [dossier B102]., 1904-1916; 477-479; 1 pak, 2 omslagen
      - 1904-1907, 477
      - 1908-1911, 478
      - 1912-1916, 479
    - Stukken betreffende de samenstelling en de werkzaamheden van de Centrale Rijnvaart Commissie, betreffende de benoeming en de werkzaamheden van de technische commissaris voor de Rijnvaart, en betreffende de goedkeuring van de door de commissie opgestelde protocollen en de aanpassing van Nederlandse wetten en reglementen aan die protocollen [dossier B102]., 1871-1919; 480-539; 44 pakken, 17 omslagen
      De nummers 526-540 behoorden oorspronkelijk in de serie beschreven in de inv.nrs. 480-525. Zij zijn gebruikt als retroacta bij het archief van de directie Economische Zaken. Later werden zij geordend op onderwerp teruggeplaatst achter de serie waaruit zij afkomstig zijn.
      - 1871-1874, 480
      - 1875-1878, 481
      - 1879-1880, 482
      - 1881-1883, 483
      - 1884-1885, 484
      - 1886-1887, 485
      - 1888, 486
      - 1889-1890, 487
      - 1891-1892, 488
      - 1893, 489
      - 1894-1895, 490
      - 1896, 491
      - 1897, 492
      - 1898, 493
      - 1899, 494
      - 1900, 495
      - 1901, 496
      - 1902 jan. - aug., 497
      - 1902 sep. - dec., 498
      - 1903, 499
      - 1904, 500
      - 1905, 501
      - 1906 jan. - okt., 502
      - 1906 nov. - dec., 503
      - 1906 dec., 504
      - 1907, 505
      - 1908, 506
      - 1909, 507
      - 1910 jan. - mei, 508
      - 1910 juni - dec., 509
      - 1911 jan. - juni, 510
      - 1911 juli - okt., 511
      - 1911 okt. - dec., 512
      - 1912 jan. - okt., 513
      - 1912 nov. - dec., 514
      - 1913, 515
      - 1914 jan. - juni, 516
      - 1914 juli - dec., 517
      - 1915, 518
      - 1916, 519
      - 1917 jan. - okt., 520
      - 1917 nov. - dec., 521
      - 1918 jan. - juli, 522
      - 1918 juli - dec., 523
      - 1919 jan. - feb., 524
      - Stukken betreffende de drinkwater voorziening van de Rijnschepen, 1917 - 1919, 525
      - Stukken betreffende de oprichting van een Rijnmuseum en de vertaling van het gedenkboek 'De waterweg langs Rotterdam naar Zee', 1912 - 1919, 526
      - Stukken betreffende de verbouwing van de spoorwegbrug in de Koningshaven in Rotterdam, 1915 - 1919, 527
      - Stukken betreffende de wederzijdse informering tussen Nederland en Duitsland over rivier- en havenwerken in de Rijn, 1910 - 1919, 528
      - Stukken betreffende het baggeren van grind in de Boven-Rijn door de firma T.H. Thomassen, 1918 - 1919, 529
      - Stukken betreffende de overtreding van artikel 12 van de Rijnvaartakte, (bevat tevens stukken over de smokkelzaak 'Rossbach'-A204a), 1917 - 1919, 530
      - Stukken betreffende de wijze van afhandeling van ongevallen op de Rijn en in de Rijnhavens, 1894 - 1895, 531
      - Stukken betreffende de rechtspraak door de Centrale Commissie voor de Rijnvaart, 1898 - 1913, 532
      - Stukken betreffende de werkzaamheden aan de spoorbruggen bij Culemborg en Zaltbommel, 1912 - 1914, 533
      - Stukken betreffende de benoeming van een Rijnvaartinspecteur en de aanleg van een brug bij Nijmegen, 1913 - 1916, 534
      - Stukken betreffende de uitgave van een verzameling van tekeningen van de Rijnbruggen, bruggen, 1901 - 1916, 535
      - Stukken betreffende een technische Rijnstroombevaring ter controle van de bevaarbaarheid van de Rijn, 1909 - 1916, 536
      - Stukken betreffende de verbetering van de bevaarbaarheid van de Waal en de Boven-Merwede en de verbreding van de Noord, 1913 - 1918, 537
      - Stukken betreffende de toekenning van Rijnschippers- en scheepvaartpatenten en de instelling van commissies van deskundigen in Amsterdam, Rotterdam en Dordrecht, 1905 - 1916, 538
      - Stukken betreffende de scheepvaartverbindingen van België met de Rijn, 1904 - 1924, 539
    - 'Rijnvaartprotocollen', notulen van de gewone en bijzondere vergaderingen van Centrale Rijnvaartcommissie [dossier B102]., 1848-1940; 540-556; 17 pakken
      Niet compleet; ontbrekende stukken zijn eventueel terug te vinden in de inv.nrs. 480-539.
      - 1848-1859, 540
      - 1860-1868, 541
      - 1868-1877, 542
      - 1878-1888, 543
      - 1889-1895, 544
      - 1896-1899, 545
      - 1899-1902, 546
      - 1903-1905, 547
      - 1906-1908, 548
      - 1909-1910, 549
      - 1911-1913, 550
      - 1914-1920, 551
      - 1921-1924, 552
      - 1924-1927, 553
      - 1928-1932, 554
      - 1933-1937, 555
      - 1938-1940, 556
    - Verslagen van de vergaderingen van de Centrale Rijnvaartcommissie inzake de herziening van de Conventie van Mannheim, Frans- en Duitstalig, met documenten [dossier B102]., 1924-1936; 557-559; 2 pakken, 1 omslag
      Niet compleet.
      - 1924-1927, 557
      - 1928-1935, 558
      - 1935-1936, 559
    - Stukken betreffende de bemoeienissen van de Rijnvaartcommissie met de aanleg en de verbouw van bruggen over de Rijn en zijn aftakkingen [dossier B103]., 1857-1879; Div. nrs.; 2 pakken, 7 omslagen
      - Spoorbrug bij Kuilenburg, 1861 - 1869, 560
      - Bruggen in Rotterdam over de Nieuwe Maas en de Koningshaven, 1876 - 1878, 561
      - Spoorwegbruggen bij Arnhem en Nijmegen, 1874 - 1879, 562
      - Spoorwegbrug tussen Kehl en Straatsburg, 1857 - 1873, 563
      - Brug tussen Mannheim en Ludwigshaven, 1862 - 1865, 564
      - Brug bij Keulen en spoorwegbrug bij Mentz, 1859 - 1872, 565
      - Spoorwegbrug bij Koblenz, 1861 - 1864, 566
      - Spoorwegbrug bij Germersheim, 1874 - 1875, 567
      - Spoorwegbrug bij Horchheim, 1875, 568
      - Spoorwegbrug Gem. Hùningen, Neuenburg, Alt- Breisach, 1874 - 1876, 3096
      - Spoorwegbrug Rheinhausen en Wezel, 1871 - 1872, 3097
    - Stukken betreffende de visserij op de Rijn; Nederlandse wetgeving en overeenkomsten en conflicten met andere Rijnoeverstaten [dossier B104]., 1871-1919; 569-574; 6 omslagen
      - 1871-1882, 569
      - 1883 - 1885 juni, 570
      - 1885 juli - 1889, 571
      - 1890-1895, 572
      - 1896-1899, 573
      - 1903-1919, 574
    - Stukken betreffende de zalmvisserij op de Maas [dossier B104]., 1884-1898; 575; 1 pak
    - Stukken betreffende de invoer en verkoop van zalm en andere zoetwatervis in België, Frankrijk, Engeland en Duitsland [dossier B104 A]., 1884-1918; 576; 1 omslag
    - Stukken betreffende de bouw van een brug over de Maas bij Maeseyck, de oprichting van een grenspost aldaar en de verbetering van de bevaarbaarheid van de Maas ter plekke [dossier B105]., 1876-1914; 577; 1 pak
      Zie ook inv.nrs. 614-616.
    - Stukken betreffende de omslag van de onderhoudskosten van de Nederlands-Belgische veren in de Maas [dossier B105]., 1889-1906; 578; 1 omslag
    - Stukken betreffende de verpachting van de Nederlands-Belgische veren in de Maas [dossier B105]., 1914-1915; 579; 1 omslag
    - Stukken betreffende de handelsverdragen van Madagaskar [dossier B106]., 1873-1886; 580; 1 omslag
    - Stukken betreffende het Nederlandse belang bij een handelsovereenkomst met onafhankelijk Burma [dossier B107]., 1871-1885; 581; 1 omslag
    - Stukken betreffende de sluiting, aanvulling en wijziging van het verdrag van vestiging en handel tussen Zwitserland en Nederland [dossier B108]., 1875-1878; 582; 1 pak
    - Stukken betreffende de handelsrelaties tussen Zwitserland en derde landen [dossier B108]., 1892-1895; 583; 1 omslag
    - Stukken betreffende de Zwitserse invoertarieven en de certificaten van oorsprong benodigd voor de invoer in Zwitserland [dossier B108]., 1891-1895; 584; 1 omslag
    - Stukken betreffende het verbod op uitvoer van zilver uit Siam [dossier B109]., 1917; 585; 1 omslag
    - Stukken betreffende de wijziging van het handelstraktaat met Siam in verband met de Siamese wens om de handel in buitenlands gedistilleerd aan banden te leggen [dossier B109]., 1877-1918; 586-588; 3 pakken
      - 1877-1881, 586
      - 1882-1886, 587
      - 1887-1918, 588
    - Stukken betreffende de herziening van de handelstraktaten van diverse Europese landen en hun koloniën, en de Verenigde Staten met Japan; betreffende de positie van Christenen in Japan; betreffende de openstelling van Japan voor vreemdelingen, de herziening van de Japanse rechtspraak en de gevolgen hiervan voor de exterritorialiteitsrechten van de traktaatlanden [dossier B110]., 589-609; 21 pakken
      Vanaf 1898 zijn de retroacta toegevoegd aan het jongste stuk.
      - 1871-1872, 589
      - 1873, 590
      - 1874-1876, 591
      - 1877-1879, 592
      - 1880, 593
      - 1881, 594
      - 1882-1883, 595
      - 1884-1886, 596
      - 1887, 597
      - 1889, 598
      - 1890-1891, 599
      - 1894 - 1895 aug., 600
      - 1895 sep. - 1896 mrt., 601
      - 1896 mrt. - dec., 602
      - 1897, 603
      - 1895-1897, 604
      - 1898-1900, 605
      - 1901-1904, 606
      - 1905-1910, 607
      - 1911-1912, 608
      - 1913-1918, 609
    - Werkdossier van mr. D. baron van Hogendorp, betreffende de Nederlands-Japanse betrekkingen [dossier B110]., ca. 1880; 610; 1 pak
      D. van Hogendorp was van 1876 tot 1890 werkzaam op de afdeling 'Politieke Zaken' van het Ministerie van Buitenlandse Zaken. Zie ook inv.nrs. 3077-3094.
    - Protocollen van de conferentie over de wijziging van de verdragen tussen Japan en de Europese traktaatlanden [dossier B110]., 1882; 611; 1 pak
    - Stukken betreffende het passenstelsel in Nederlands-Indië en de aanpassing van de regels aan het nieuwe handelsverdrag met Japan [dossier B110 A]., 1893-1908; 612; 1 omslag
    - Stukken betreffende de Japans-Koreaanse verhoudingen en de toelatingsregeling voor vreemdelingen tot de door Japan bezette gebieden in de oorlog met Rusland [dossier B110 B]., 1906-1907; 613; 1 omslag
    - Stukken betreffende de Nederlandse consulaire dienst in Japan, [dossier B110 C]., 1871-1879; 1361
    - Stukken betreffende de waarneming van buitenlandse posten in Japan door Nederlandse consulaire ambtenaren aldaar, [dossier B111]., 1873-1901; ---
      Zie inv.nrs. 1362-1368.
    - Stukken betreffende wijziging en ten uitvoerlegging van de bepalingen van het Maastraktaat van 1863 [dossiers B112 en B113]., 1871-1896; 614-615; 2 pakken
      - 1871-1873, 614
      - 1874-1896, 615
    - Stukken betreffende de Nederlands-Belgische samenwerking bij de verbetering van de bevaarbaarheid van de Maas [dossier B112]., 1906-1919; 616; 1 omslag
      Zie ook inv.nrs. 578-580.
    - Stukken betreffende de overeenkomst met België inzake de inpoldering van het Zwin [dossier B114]., 1871-1878; 617; 1 omslag
    - Stukken betreffende Belgisch-Nederlandse kwesties over de rivieren de Aa en de Mark, de verschillende Belgische beken in de Watering Groothoek, en de Iterbeek [dossier B114]., 1905-1917; 618; 1 omslag
    - Stukken betreffende het kanaal Sluis-Brugge [dossier B114]., 1913-1915; 619; 1 omslag
    - Stukken betreffende de tenuitvoerlegging van de bepalingen van de Nederlands-Pruissische overeenkomst inzake de indijking van de Dollard (1874) [dossier B115]., 1875-1878; 620; 1 omslag
    - Stukken betreffende het Nederlands-Duitse overleg over afwateringskwesties in de grensgebieden [dossier B115]., 1882-1919; 621-626; 6 omslagen
      Zie ook inv.nrs. 475-476.
      - Afwateringskanaal van Rutenbroek over Bourtange naar de Eems, 1882 - 1888, 621
      - Vergroting van de Salmorterpolder, 1906 - 1907, 622
      - Afwatering van het hoogveenmoeras tussen Winterswijk en Dorsten, 1908 - 1911, 623
      - Afwateringskanaal van Uerdingen naar de Maas, 1910 - 1915, 624
      - Regularisering van de Roer, 1914 - 1915, 625
      - Afwatering van de grensgebieden in Kleef, 1918 - 1919, 626
    - Stukken betreffende het Nederlands-Duitse traktaat inzake de regeling van het beheer over de polders Duffelt en Querdamm [dossier B115]., 1880-1907; 627; 1 pak
    - Stukken betreffende de samenstelling en werkzaamheden van de commissie tot herziening van de bepalingen van het traktaat van 7 oktober 1816, inzake de afwatering van de polder 'de Hetter', en die van het Reglement van 13 juni 1836, inzake het onderhoud van de Nederhettensche Landweer en de Wildbach, en betreffende de herbouw van de 'Steenenbrug' over de Nederhettensche Landweer [dossier B115]., 1883-1914; 628; 1 omslag
    - Stukken betreffende verbetering van de waterloop van de Niers en het Nierskanaal [dossier B115]., 1881-1917; 629; 1 omslag
    - Stukken betreffende de oprichting van het waterschap Nijmegen-Duitse grens en betreffende de overeenkomst tussen dit waterschap en het 'Deichverband Clevelandesgrenze', inzake de bemaling van de lage landen tussen Kleef en Nijmegen [dossier 115]., 630; 1 omslag
    - Stukken betreffende gemeenschappelijke Nederlands-Pruisische maatregelen ter voorkoming van ongelukken op en langs de Rijn ten gevolge van kruiend ijs,[dossier B115]., 1891-1893; 631; 1 omslag
    - Stukken betreffende de verbetering van de voorlichting van consulaire ambtenaren over handels- en nijverheidsbelangen door de uitgifte van speciale periodieken en de oprichting van een handelsmuseum [dossier B116]., 1876-1883; 632; 1 omslag
    - Stukken betreffende de voor Mozambique geldende invoerbepalingen en belastingtarieven, en de belangenbehartiging in deze voor de Oostafrikaanse Compagnie (voorheen de handelsmij. 'Mozambique') [dossier B117]., 1881-1893; 633; 1 pak